臺灣屏東地方法院刑事判決　　　　　　 100年度訴字第1476號
公　訴　人　臺灣屏東地方法院檢察署檢察官
被　　　告　孫泳和
上列被告因違反毒品危害防制條例案件，經檢察官提起公訴（10
0 年度毒偵字第2485號），本院於準備程序進行中，因被告就被
訴事實為有罪之陳述，經告知簡式審判程序意旨，並聽取公訴人
及被告之意見後，本院合議庭裁定由受命法官獨任依簡式審判程
序審理，判決如下：
    主  文
孫泳和施用第一級毒品，累犯，處有期徒刑柒月；又施用第二級
毒品，累犯，處有期徒刑陸月。應執行有期徒刑壹年。
    事  實
一、孫泳和前於民國91年間因施用毒品案件，經本院以91年度毒
    聲字第1499號裁定送觀察勒戒後，認無繼續施用毒品傾向，
    於92年1 月4 日執行完畢釋放，並由台灣屏東地方法院檢察
    署檢察官以91年度毒偵字第1470號為不起訴處分確定。又於
    觀察勒戒執行完畢釋放後5 年內之96年間，因施用毒品案件
    ，經本院以96年度簡字第387 判決判處有期徒刑3 月確定，
    並於97年1 月3 日期滿執行完畢出監。再於同年間因施用毒
    品案件，經本院96年度簡字第1593號判決判處有期徒刑6 月
    ，於97年9 月11日期滿執行完畢出監。詎猶不知悔改，明知
    海洛因及甲基安非他命分屬第一、二級毒品，不得持有及施
    用，仍分別基於施用第一、二級毒品之犯意，於100 年9 月
    16日23時50分許，在其位於屏東縣內埔鄉○○村○○路511
    巷5 號住處，先將第一級毒品海洛因置於香菸內吸食後，再
    將第二級毒品甲基安非他命置於其所有之玻璃球內，以點火
    燒烤後吸食煙霧之方式，分別施用施用第一級毒品海洛因、
    第二級毒品甲基安非他命各1 次。嗣於同年月19日11時10分
    許，因台灣屏東地方法院檢察署檢察官發覺其有購買毒品之
    行為而核發傳票，由員警持之前往孫泳和上開住處傳喚到場
    。復徵得其同意後採尿送驗，檢出海洛因代謝後之嗎啡及甲
    基安非他命陽性反應，始悉上情。
二、案經屏東縣政府警察局潮州分局報告台灣屏東地方法院檢察
    署檢察官偵查起訴。
    理  由
一、本件被告孫泳和所犯係死刑、無期徒刑、最輕本刑為3 年以
    上有期徒刑以外之罪，其於準備程序就前揭被訴事實為有罪
    之陳述，經受命法官告知簡式審判程序之旨，並聽取其與公
    訴人之意見後，本院合議庭認無不得或不宜改依簡式審判程
    序進行之情事，依刑事訴訟法第273 條之1 第1 項、第284
    條之1 規定，裁定本件由受命法官獨任進行簡式審判程序，
    合先敘明。
二、上揭犯罪事實，業據被告於警詢及本院審理中均坦承不諱；
    且被告於100 年9 月19日為警所採集之尿液，經屏東縣政府
    警察局潮州分局員警初步檢驗後，再送正修科技大學超微量
    研究中心以酵素免疫分析法及氣相層析質譜儀法檢驗，均呈
    嗎啡（即海洛因代謝後成分）及甲基安非他命之陽性反應，
    此有該中心100 年10月6 日R00-0000-000號尿液檢驗報告、
    屏東縣政府警察局潮州分局查獲毒品危害防制條例類案件毒
    品初步檢驗報告單、毒品案件受檢人尿液採證編號姓名對照
    表、初步檢驗照片1 張在卷可稽。上述鑑驗結果，均係檢驗
    機關本於專業知識及以精密儀器或科學檢驗方法所得之結論
    ，自可憑信，此外，復有台灣屏東地方法院檢察署刑事傳票
    1 張在卷可證，綜上足認，本案事證明確，被告上開犯行，
    應堪認定。
三、被告前於91年間因施用毒品案件，經本院以91年度毒聲字第
    1499號裁定送觀察勒戒後，認無繼續施用毒品傾向，於92年
    1 月4 日執行完畢釋放，並由台灣屏東地方法院檢察署檢察
    官以91年度毒偵字第1470號為不起訴處分確定。又於觀察勒
    戒執行完畢釋放後5 年內之96年間，因施用毒品案件，經本
    院以96年度簡字第387 判決判處有期徒刑3 月確定，並於97
    年1 月3 日期滿執行完畢出監等情，有台灣高等法院被告前
    案紀錄表1 份在卷可按，是被告已於觀察勒戒執行完畢後5
    年內再犯毒品案件，本件雖於5 年後再犯，仍應依法論罪科
    刑（最高法院97年度第5 次刑事庭會議決議意旨參照）。
四、查海洛因及甲基安非他命分屬毒品危害防制條例第2 條第2
    項第1 款、第2 款所規定之第一級、第二級毒品，不得持有
    、施用，被告竟持以施用，是核其所為，係犯毒品危害防制
    條例第10條第1 項、第2 項之施用第一級毒品、第二級毒品
    罪。其施用前持有海洛因及甲基安非他命之低度行為，為施
    用之高度行為所吸收，不另論罪。被告有上開事實欄所載有
    期徒刑執行完畢紀錄，其於有期徒刑執行完畢後，5 年內故
    意再犯本件有期徒刑以上之各罪，皆為累犯，均應依刑法第
    47條第1 項規定加重其刑。被告先後以不同方式施用第一級
    、第二級毒品，所犯上開2 罪，犯意各別、行為互殊，應予
    分論併罰。爰審酌被告前因施用毒品案件，經觀察勒戒後，
    仍不思悔改，徹底去除施用毒品之惡習，竟又施用毒品，顯
    其無戒絕毒品之意且繼續沈淪毒海之中，及兼衡其前犯施用
    毒品之次數，施用毒品對社會治安造成之危害，生活狀況、
    教育程度、犯後坦承犯行，態度尚佳、公訴人之求刑等一切
    情狀，分別量處如主文所示之刑並定應執行刑。至被告所有
    供犯本次施用第二級毒品所用之玻璃球1 個，則經被告用畢
    丟棄，業據其供承屬實，復無證據證明現仍存在，故不為沒
    收之宣告。
據上論斷，應依刑事訴訟法273 條之1 第1 項、第299 條第1 項
前段，毒品危害防制條例第10條第1 項、第2 項，刑法第11條前
段、第47條第1 項、第51條第5 款，判決如主文。
本案經檢察官劉昀到庭執行職務。
中    華    民    國  100     年    12    月    30    日
                  刑事第五庭    法  官  劉怡孜
以上正本證明與原本無異。
如不服本判決應於收受判決後10日內向本院提出上訴書狀，並應
敘述具體理由；其未敘述上訴理由者，應於上訴期間屆滿後20日
內向本院補提理由書（均須按他造當事人之人數附繕本）「切勿
逕送上級法院」。
中    華    民    國   101    年    1     月    2     日
                                書記官  薛慧茹
附錄本案論罪科刑法條：
毒品危害防制條例第10條
施用第一級毒品者，處6 月以上5 年以下有期徒刑。
施用第二級毒品者，處3 年以下有期徒刑。